臺灣臺南地方法院刑事判決　　　　　　　100年度易字第372號
公　訴　人　臺灣臺南地方法院檢察署檢察官
被　　　告　王文宏
被　　　告　翁瑋澤
上列被告因竊盜案件，經檢察官提起公訴（99年度營偵字第1768
號、100年度偵緝字第269號），本院判決如下：
    主  文
王文宏犯攜帶兇器竊盜罪，處有期徒刑陸月，如易科罰金，以新
臺幣壹仟元折算壹日；又犯攜帶兇器竊盜未遂罪，處有期徒刑參
月，如易科罰金，以新臺幣壹仟元折算壹日。應執行有期徒刑捌
月，如易科罰金，以新臺幣壹仟元折算壹日。
翁瑋澤犯攜帶兇器竊盜罪，處有期徒刑陸月，如易科罰金，以新
臺幣壹仟元折算壹日；又犯攜帶兇器竊盜未遂罪，處有期徒刑參
月，如易科罰金，以新臺幣壹仟元折算壹日。應執行有期徒刑捌
月，如易科罰金，以新臺幣壹仟元折算壹日。緩刑貳年，並應向
公庫支付新臺幣參萬元。
    事  實
一、王文宏與翁瑋澤共同基於意圖為自己不法所有之犯意聯絡，
    於：(一)民國九十九年十一月十六日上午十時許，由王文宏騎
    乘車牌號碼ＬＣＯ－４８９號重型機車，搭載翁瑋澤並攜帶
    客觀上可供兇器使用鐵撬至臺南縣新營市（現改制為臺南市
    新營區○○○○街一○○號新營市農會已廢棄之安養中心，
    由王文宏持於上址拾獲客觀上可供兇器使用之鐵鎚敲打窗戶
    旁之水泥塊，翁瑋澤則持上開鐵撬撬開窗戶白鐵製窗框，共
    同竊取白鐵製窗框七個，得手後將上開窗框藏放於現場隱蔽
    處，於同日下午六時許，始將上開窗框攜離現場，下午六時
    三十分許，由翁瑋澤將上開窗框，攜至臺南縣新營市（現改
    制為臺南市新營區○○○路○段三二六號之「輝翔資源回收
    場」，以新臺幣（下同）一千九百五十元之代價，賣予黃燕
    輝（黃燕輝涉嫌贓物罪嫌部分，業經檢察官為不起訴之處分
    ），王文宏與翁瑋澤一人遂分得九百七十五元。(二)又於九十
    九年十一月十七日上午九時許，王文宏騎乘上開重型機車，
    搭載翁瑋澤，共同基於為自己不法所有之竊盜犯意聯絡，二
    人以相同分工及手法竊取白鐵製窗框，經警據報前往上址查
    看，始未能得逞，王文宏趁隙逃離現場，留下上開重型機車
    在現場，翁瑋澤則經警當場逮捕而查悉上情。
二、案經臺南縣新營市（現改制為臺南市新營區）農會總務張永
    藤訴由臺南縣警察局（現改制為臺南市政府警察局）新營分
    局移送臺灣臺南地方法院檢察署檢察官偵查起訴。
    理  由
一、本院以下所引用之具傳聞性質之證據，檢察官、被告至本案
    言詞辯論時，均未爭執其證據能力，本院審酌各該證據均非
    違法蒐證取得之證據，且依該證據作成情況作為證據應為適
    當，依刑事訴訟法第一百五十九條之五規定，應有證據能力
    。
二、上開事實，業據被告王文宏、翁瑋澤坦承不諱，核與證人黃
    燕輝、張永藤於警偵之證述、陳勝鴻偵查中證述之情節相符
    ，並有臺南縣警察局（現改制為臺南市政府警察局）新營分
    局扣押筆錄、扣押物品目錄表、贓物認領保管單、現場照片
    附卷可稽，足見被告二人之自白與事實相符，應可採信。本
    案事證明確，被告犯行堪以認定，應依法論科。
三、論罪科刑
  (一)刑法第三百二十一條修正之新舊法比較
    按行為後法律有變更者，適用行為時之法律。但行為後之法
    律有利於行為人者，適用最有利於行為人之法律，刑法第二
    條第一項定有明文。查被告為本件竊盜犯行後，刑法第三百
    二十一條第一項，業於一百年一月二十六日修正公布，並自
    公布日施行，修正前刑法第三百二十一條第一項係規定「犯
    竊盜罪而有左列情形之一者，處六月以上、五年以下有期徒
    刑：一、於夜間侵入住宅或有人居住之建築物、船艦或隱匿
    其內而犯之者。二、毀越門扇、牆垣或其他安全設備而犯之
    者。三、攜帶兇器而犯之者。四、結夥三人以上而犯之者。
    五、乘火災、水災或其他災害之際而犯之者。六、在車站或
    埠頭而犯之者。」，修正為「犯竊盜罪而有下列情形之一者
    ，處六月以上、五年以下有期徒刑，得併科新臺幣十萬元以
    下罰金：一、侵入住宅或有人居住之建築物、船艦或隱匿其
    內而犯之者。二、毀越門扇、牆垣或其他安全設備而犯之者
    。三、攜帶兇器而犯之者。四、結夥三人以上而犯之者。五
    、乘火災、水災或其他災害之際而犯之者。六、在車站、埠
    頭、航空站或其他供水、陸、空公眾運輸之舟、車、航空機
    內而犯之者。」，經比較修正前、後之規定，可知刑法第三
    百二十一條第一項之法定本刑，修正前並無併科罰金刑部分
    ，修正後增列「得併科新臺幣十萬元以下罰金」之規定；又
    修正前刑法第三百二十一條第一項第一款係規定「夜間侵入
    住宅或有人居住之建築物、船艦或隱匿其內而犯之者」，修
    正後不限於「夜間」，而為「侵入住宅或有人居住之建築物
    、船艦或隱匿其內而犯之者」；另修正前刑法第三百二十一
    條第一項第六款限於「在車站或埠頭而犯之」，修正後「在
    車站、埠頭、航空站或其他供水、陸、空公眾運輸之舟、車
    、航空機內而犯之者」均係犯刑法第三百二十一條第一項第
    六款之罪。綜上，修正後刑法第三百二十一條第一項之規定
    並非較有利於被告。
  (二)查未扣案之鐵撬及鐵鎚各一支，係鐵製之堅硬物品，既可撬
    開窗戶白鐵製窗框及敲毀水泥牆，足認客觀上足以危害他人
    生命、身體之安全，可供兇器使用；又攜帶兇器竊盜罪，只
    須於行竊時，有攜帶具有危險性之兇器即足，並不以攜帶之
    初，即有行兇之意圖為必要。又被告二人於犯罪事實一、(二)
    部分之犯行已著手於竊取上開窗框，因警察前來巡視而未得
    手，係屬未遂。是核被告二人所為，均係犯修正前刑法第三
    百二十一條第一項第三款攜帶兇器竊盜及同法第三百二十一
    條第二項、第一項第三款之攜帶兇器竊盜未遂罪。公訴意旨
    認被告二人於犯罪事實一、(一)部分係屬二竊盜行為，應分論
    併罰，惟被告二人於本院均稱九十九年十一月十六日上午在
    上開地點即已竊取七個窗框，係當天近晚時再將所竊之窗框
    運出售予資源回收場，依此卷內無其他證據可資證明九十九
    年十一月十六日被告二人係分二次行竊，依罪疑有利被告原
    則，自應認九十九年十一月十六日被告二人僅一次竊盜犯行
    ，從而公訴意旨上開認定似有誤會。
  (三)又被告二人於犯罪事實一、(二)之犯行，已著手竊取窗框，但
    未得手即為民眾發現報警而未得手，為未遂犯，應依刑法第
    二十五條第二項之規定，減輕其刑。
  (四)被告二人上開二件犯行，犯意各別，行為互殊，應予分論併
    罰。
  (五)爰審酌被告王文宏有竊盜前科，經判處拘役五十五日，緩刑
    二年，竟不思正途，又於緩刑期間再度隨意竊取他人財物，
    毫無尊重他人所有物之體認，顯然未因前所受刑罰而知所悔
    改；被告翁瑋澤雖素行良好，惟因受經濟所迫而竊取他人財
    物，行為亦屬可責，兼衡其所竊得之財物價值、犯罪動機、
    犯罪後坦承犯行，被告王文宏於本院表示因找不到工作而一
    時失慮，被告翁瑋澤亦受經濟壓力所迫，且尚有父母、女兒
    須其照顧等一切情狀，認檢察官所求處之刑，似有過重，爰
    分別量處如主文所示之刑，並諭知易科罰金之折算標準，並
    定應執行之刑及諭知易科罰金之折算標準。
  (六)被告翁瑋澤前未曾受有期徒刑以上刑之宣告，有臺灣高等法
    院被告前案紀錄表在卷可稽，被告一時失慮，而罹刑典，經
    此偵審程序及刑之宣告後，應知警惕而無再犯之虞，且考量
    其有身為廚師一技之長，又尚須負擔父母及女兒之經濟，本
    院認被告翁瑋澤所受之宣告刑以暫不執行為當，併予宣告如
    主文第二項所示之緩刑期間，用啟自新。又緩刑宣告，得斟
    酌情形，命犯罪行為人向國庫支付一定之金額，刑法第七十
    四條第二項第四款定有明文。本院審酌被告翁瑋澤本案之情
    節，爰命被告翁瑋澤應向國庫支付如主文第二項所示之金額
    ，以彌補被告犯行所生危害。被告如有違反上述負擔而情節
    重大者，依刑法第七十五條之一第一項第四款之規定，得為
    撤銷緩刑宣告之事由，併予指明。
  (七)另未扣案之鐵鎚一支，雖供被告二人犯罪所用，惟被告二人
    稱係當場撿拾，非其所有二人，既無證據證明該鐵鎚為被告
    二人所有，自無庸宣告沒收。又未扣案之鐵撬一支，係供被
    告二人為本件犯行所用，且依被告翁瑋澤於偵查中自承係其
    二人所購買（偵緝二六九卷第一○頁），然既未扣案，未免
    將來執行困難，爰亦不諭知沒收。
據上論斷，應依刑事訴訟法第二百九十九條第一項前段，刑法第
二條第一項前段、第二十八條、第二十五條第二項，修正前刑法
第三百二十一條第一項第三款、第二項，刑法第四十一條第一項
前段、第八項、第五十一條第五款、第七十四條第一項第一款、
第七十四條第二項第四款，判決如主文。
本案經檢察官王誠到庭執行職務。
中    華    民    國   100    年    7     月    13    日
                  刑事第六庭    法  官  施介元
以上正本證明與原本無異。
如不服本判決應於收受本判決後10日內向本院提出上訴書狀，並
應敘述具體理由。其未敘述上訴理由者，應於上訴期間屆滿後20
日內向本院補提理由書狀（均須按他造當事人之人數附繕本）「
切勿逕送上級法院」。
                                書記官  周怡青
中    華    民    國   100    年    7     月    13    日
附錄本判決論罪科刑法條
修正前中華民國刑法第321條
犯竊盜罪而有左列情形之一者，處六月以上、五年以下有期徒刑：
一、於夜間侵入住宅或有人居住之建築物、船鑑或隱匿其內而犯
    之者。
二、毀越門扇、牆垣或其他安全設備而犯之者。
三、攜帶兇器而犯之者。
四、結夥三人以上而犯之者。
五、乘火災、水災或其他災害之際而犯之者。
六、在車站或埠頭而犯之者。
前項之未遂犯罰之。